【裁判字號】    92,交聲,815
【裁判日期】    920718
【裁判案由】    違反道路交通管理處罰條例聲明異議
【裁判全文】
臺灣臺北地方法院交通事件裁定                    九十二年度交聲字第八一五號
    原處分機關  交通部公路總局臺北區監理所
    異  議  人  甲○○  男  五.
    即受處分人
右列異議人即受處分人因違反道路交通管理處罰條例案件，對於交通部公路總局臺北
區監理所民國九十二年五月二十一日所為之處分（原處分案號：北監自裁字裁四０－
Ｃ00000000號），聲明異議，本院裁定如左：
    主    文
異議駁回。
    理    由
一、按汽車駕駛人飲用酒類後其吐氣所含酒精成份超過每公升０．二五毫克以上情形
    者，不得駕車，道路交通安全規則第一百十四條第二款定有明文；又汽車駕駛人
    ，駕駛汽車經測試檢定有酒精濃渡超過規定標準者，處新臺幣（下同）一萬五千
    元以上六萬元以下罰鍰，並當場移置保管其車輛及吊扣其駕駛執照一年，道路交
    通管理處罰條例第三十五條第一項第一款亦定有明文。次按汽車駕駛人飲用酒類
    後其吐氣所含酒精成份超過每公升０．五五毫克以上者，如駕駛小型車，逾越應
    到案期限十五日內到案聽候裁決者，處罰鍰五萬一千元，違反道路交通管理事件
    統一裁罰基準及處理細則所訂之違反道路交通管理事件統一裁罰基準表復定有明
    文。
二、本件異議人即受處分人於民國九十二年四月二十四日上午四時三十五分許，在臺
    北縣板橋市○○街三巷一弄口，飲用酒類後駕駛車號ＩＡ－七０二七自用小貨車
    ，嗣於前述時地為臺北縣政府警察局海山分局埔墘派出所值勤員警黃啟榮將受處
    分人攔停實施酒測，測得受處分人呼氣之酒精濃度每公升０．八四毫克，超過標
    準，已有酒精濃度過量情形，遂以受處分人有違反道路交通管理處罰條例第三十
    五條第一項第一款之行為，掣發臺北縣政府警察局北縣警交字第Ｃ000000
    00號舉發違反道路交通管理事件通知單予以舉發，因受處分人拒絕簽收員警開
    立之舉發違反道路交通管理事件通知單，經員警在舉發通知單上載明受處分人拒
    絕簽收之事由後，依違反道路交通管理事件統一裁罰基準及處理細則第十一條第
    一項第一款規定，視為受處分人已經收受該通知單。受處分人於通知單上所載應
    到案日期九十二年五月九日後之同年五月十五日始提出申訴，嗣經原處分機關依
    道路交通管理處罰條例第三十五條第一項第一款及違反道路交通管理事件統一裁
    罰基準表規定，於九十二年五月二十一日裁處受處分人罰鍰五萬一千元，並吊扣
    駕駛執照十二個月。
三、本件受處分人矢口否認有何右揭飲用酒類後駕駛自用小貨車之違規行為，辯稱：
    「我患有糖尿病，幾乎喝了酒就會昏睡，更何況那天我喝了很多酒，我喝了二瓶
    高粱酒，所以我覺得那天喝醉了，我喝的不省人事，所以不可能去開車，我醒來
    的時候我人已經在警察局了，我在家裡就已經睡在沙發上了，這一、二年我因為
    工程的糾紛問題有很多訴訟在法院，所以我認為我是被陷害的，我認為有人從我
    家把我架到車上去，然後載我到板橋的出事地點，我當時是喝醉了，所以我不可
    能開車出門。」云云。經查：受處分人於聲明異議狀內先辯稱當時伊係站在車外
    ，該自用小貨車並未發動云云，惟於本院九十二年七月十六日調查時改辯稱當時
    伊係在家中沙發處睡覺，不可能去開車云云，前後供述已不一致，且有明顯矛盾
    之處，是受處分人前揭所辯，是否可信，要非無疑。再查：受處分人於前述時地
    因飲用酒類後駕駛自用小貨車為警製單舉發之違規事實，有臺北縣政府警察局北
    縣警交字第Ｃ00000000號舉發違反道路交通管理事件通知單及酒精測試
    表（受處分人呼氣之酒精濃度達每公升０．八四毫克）影本各一紙附卷足憑；且
    經證人黃啟榮即本件舉發員警於本院九十二年七月十六日調查時到庭結證稱：「
    我們那時候在違規地點附近的便利商店旁執勤，當時是凌晨四點多，我跟另外一
    位同事在那邊聊天，後來聽到槍聲，我看到車號ＩＡ－七０二七的車子往萬安街
    的方向行駛，後來開到街底又繞回來停在林森街三巷一弄口，那時候受處分人從
    車上下車，我們就上前逮捕，當場只有他一人，在車上我們有找到槍枝，當時受
    處分人是從駕駛座自己走下來，走路不是很穩，那時的確是他自己開車的。我們
    在現場蒐證完就直接把受處分人帶回派出所了並進行酒測。」等語明確，此亦有
    訊問筆錄一份在卷可稽，又按證人黃啟榮為原處分機關認定受處分人有前述違規
    行為之原證人，其到庭在本院法官面前以言詞供述本件訴訟上之待證事實，本院
    由其上開供述已得有受處分人確有上開違規行為之心證，另於本件卷存證據資料
    內並無任何積極證據足以證明證人黃啟榮上開供述係屬虛偽，亦無有足以令人顯
    信其供述為不可採之品性證據或前科證據存在，本院自不得以證人黃啟榮為本件
    開單告發受處分人之員警而全盤抹煞其在訴訟上所具有之原證人資格。況查交通
    警察掣單舉發違反道路交通管理處罰條例所列之違規事實，本質上為行政處分，
    係公務員基於職務上之權力，依法就特定之具體事件所為之具公法上效果之單方
    面行政行為，基於公務員為公法上行為具有公信力之原則，該行政行為當可被推
    定為真正，其據以依法處分之事實認定亦為正確無誤。從而，受處分人上開空言
    否認，堪難採信。本件事證已臻明確，受處分人之右揭違規行為堪以認定。
四、綜上所述，受處分人確有前揭違規行為，從而，原處分機關依前開道路交通管理
    處罰條例第三十五條第一項第一款及違反道路交通管理事件統一裁罰基準表規定
    裁處受處分人罰鍰五萬一千元，並吊扣駕駛執照十二個月，核無違誤，本件異議
    為無理由，應予駁回。
五、據上論斷，應依道路交通案件處理辦法第十九條，裁定如主文。
中      華      民      國    九十二    年      七      月     十八     日
                                臺灣臺北地方法院交通法庭
                                    法  官  蔡正雄
右正本證明與原本無異。
如不服本裁定，應於裁定送達後五日內向本院提出抗告狀。
                                    書記官  黃秀琴
中      華      民      國    九十二    年      七      月     廿一     日


司法院資訊處製作；財團法人民間司法改革基金會備份。
